【裁判字號】    95,簡上,340
【裁判日期】    950801
【裁判案由】    竊盜
【裁判全文】
臺灣高雄地方法院刑事判決             95年度簡上字第340號
上  訴  人  臺灣高雄地方法院檢察署檢察官
被      告  丙○○
上列上訴人因被告竊盜等案件，不服本院高雄簡易庭95年度簡字
第830 號中華民國95年2 月24日第一審刑事簡易判決（臺灣高雄
地方法院檢察署檢察官聲請簡易判決處刑案號：95年度偵字第
3194號），提起上訴及移送併案審理（95年度偵字第7994、7995
、11440 、11597 號），本院合議庭依簡式審判程序為第一審判
決如下：
    主  文
原判決撤銷。
丙○○共同連續竊盜，累犯，處有期徒刑捌月。
    事  實
一、丙○○前因施用毒品案件，經本院以93年度訴字第179 號、
    93年易字第1448號分別判處有期徒刑8 月及4 月，應執行有
    期徒刑10月確定，於94年4 月25日縮短刑期執行完畢。竟未
    知悔改，基於意圖為自己不法所有之概括犯意，於(1)附表編
    號1 、2 、5 所示時間、地點，以同前編號所示之方式，竊
    取高雄縣政府鳳山市公所、戊○○及甲○○所有如同前編號
    所示之物品得手。(2)與陳國華（由檢察官另行聲請簡易判決
    處刑），共同基於意圖為自己不法所有之犯意聯絡，於附表
    編號3 所示之時間、地點，以同前編號所示之方式，竊取丁○○所有之工型鋼鐵3 支得手。(3)與綽號「國華」之成年人
    （非前述之陳國華）共同基於意圖為自己不法所有之犯意聯
    絡，於附表編號4 所示之時間、地點，以同前編號所示之方
    式，竊取甲○○如同前編號所示之物品得手。嗣分別於附表
    所示之時間、地點為警查獲。
二、案經甲○○告訴及高雄市政府警察局小港分局、高雄縣警察
    局鳳山分局報請臺灣高雄地方法院檢察署檢察官偵查起訴及
    移送併案審理。
    理  由
一、按本件被告丙○○所犯係死刑、無期徒刑、最輕本刑為3 年
    以上有期徒刑以外之罪，其於審理程序就前揭被訴事實為有
    罪之陳述，經審判長告知簡式審判程序之旨，並聽取其與公
    訴人之意見後，本院認無不得或不宜改依簡式審判程序進行
    之處，爰依刑事訴訟法第273 條之1 第1 項，裁定進行簡式
    審判程序，合先敘明。
二、上開犯罪事實，業據被告於警詢、偵查及本院審理時坦承不
    諱，核與證人即被害人乙○○（代理人）、戊○○、丁○○
    、甲○○於警詢中之指述及證人陳國華、林英雄於警詢之證
    述情節相符，此外，復有贓物認領保管單5 件、照片39幀在
    卷可稽。是本件事證明確，被告犯行洵堪認定。
三、核被告所為，係犯刑法第320 條第1 項竊盜既遂罪。被告與
    陳國華就附表編號3 ，與綽號「國華」之成年人就附表編號
    4 之竊盜犯行，有犯意聯絡及行為分擔，皆為共同正犯。附
    表編號4 部分，被告就侵入被害人甲○○所有倉庫犯行，另
    犯刑法第306 條第1 項侵入他人建築物罪。
四、新舊法律之比較─
    按刑法於94年2月2日修正公布，並於95年7月1日施行，而行
    為後法律有變更者，適用行為時之法律。但行為後之法律有
    利於行為人者，適用最有利於行為人之法律，刑法第2條第1
    項定有明文，而有關新舊法之比較，應就罪刑有關之連續犯
    、累犯加重等暨其他法定加減原因（如身分加減）與加減例
    等一切情形，綜其全部罪刑之結果而為比較（最高法院95年
    第8 次刑事庭會議決議參照）。經查：
  (一)刑法第320 條第1 項竊盜罪，法定刑得科或併科銀元500 元
    以下罰金，據修正後刑法施行法增訂第1 條之1 ：「中華民
    國94年1 月7 日刑法修正施行後，刑法分則編所定罰金之貨
    幣單位為新臺幣。94年1 月7 日刑法修正時，刑法分則編未
    修正之條文定有罰金者，自94年1 月7 日刑法修正施行後，
    就其所定數額提高為30倍。但72年6 月26日至94年1 月7 日
    新增或修正之條文，就其所定數額提高為3 倍」及刑法第33
    條第5 款修正為：「主刑之種類如下：五、罰金：新臺幣1
    千元以上，以百元計算之」等規定，是依修正後之法律，刑
    法第320 條第1 項竊盜罪所得科處之罰金刑最高為新臺幣
    15000 元、最低為新臺幣1000元；然依被告行為時之刑罰法
    律，即罰金罰鍰提高標準條例第1 條前段規定之提高倍數10
    倍及刑法第33條第5 款規定之罰金最低額1 元計算，該罪之
    罰金刑最高為銀元5 千元，最低額為銀元10元，若換算為新
    臺幣，最高額雖與新法同為新臺幣1 萬5 千元，然最低額僅
    為新臺幣30元。因此，以被告行為時關於罰金刑之最低額較
    有利於被告。
  (二)被告行為後，刑法第55條後段之牽連犯、第56條之連續犯之
    規定，業已分別修正及刪除，此修正、刪除雖非犯罪構成要
    件之變更，但顯已影響行為人刑罰之法律效果，自屬法律有
    變更，茲比較修正、刪除牽連犯、連續犯之規定，則被告所
    犯侵入他人建築物罪及被告5 次竊盜犯行各均獨立，應各別
    論以侵入他人建築物罪及5 次竊盜罪後併合處罰，自較原刑
    法以牽連犯、連續犯論斷為重，比較新、舊法結果，仍應適
    用較有利於被告之行為時法律即舊法。
  (三)被告前因施用毒品案件，經本院以93年度訴字第179 號、93
    年易字第1448號分別判處有期徒刑8 月及4 月，應執行有期
    徒刑10月確定，於94年4 月25日縮短刑期執行完畢，有台灣
    高等法院被告前案紀錄表在卷可按，其受前開徒刑之執行完
    畢後，5 年以內因故意再犯本件有期徒刑以上之罪，核屬累
    犯，而新法施行前，過失再犯有期徒刑以上之罪，新法施行
    後，不再適用刑法第47條累犯加重其刑之規定，惟被告經核
    並非過失再犯，則無論修正前、或現行刑法第47條之規定，
    均應加重其刑，是逕依行為時即修正前之規定。
  (四)綜合上述，揆諸前開決議，綜合被告全部罪刑之結果而為比
    較及刑法第2 條第1 項之規定，被告應適用行為時之刑法。
    被告所犯如附表所示之5 次竊盜犯行，時間緊接，所犯係犯
    罪構成要件相同之罪名，顯係基於概括犯意反覆為之，為連
    續犯，應依刑法第56條論以情節較重之附表編號3 之竊盜一
    罪（以其行竊人數及所竊財物價值比較後，認情節較重），
    並加重其刑。被告所犯上開連續竊盜罪與侵入他人建築物罪
    間，有方法、目的之牽連關係，依先連續後牽連之法則，應
    依刑法第55條規定從一重之連續竊盜罪處斷。另依同法第47
    條論以累犯，依法加重其刑，並依法遞加重之。
五、原審以被告犯罪事證明確，予以論罪科刑，固非無見，惟原
    審就檢察官移送併案審理部分，未及審酌，則有未洽，檢察
    官上訴意旨因而指摘及此，其上訴為有理由，自應由本院將
    原判決撤銷，另為判決。爰審酌被告正值青年，卻不思循合
    法途徑賺取所需，屢以犯罪手段謀財，於95年2 月9 日犯附
    表編號3 之竊盜犯行，經檢察官諭知限制住居後，復再犯附
    表編號2 、4 、5 竊盜罪，其犯罪情節應屬重大，惟念其犯
    後完全坦承犯行，態度尚佳並參酌竊取財物之價值非鉅等一
    切情狀，量處如主文所示之刑，以示懲儆。
六、移送併辦部分，即附表編號2 ～5 部分（臺灣高雄地方法院
    檢察署95年度偵字第7994、7995、11440 、11597 號部分）
    ，雖未據起訴，因與已起訴之編號1 竊盜犯行，有連續犯之
    裁判上一罪關係，本院自得併予審酌，附此說明。
七、按簡易判決處刑所科之刑以宣告緩刑、得易科罰金之有期徒
    刑及拘役或罰金為限；又檢察官聲請以簡易判決處刑之案件
    ，經法院認為有第451 條之1 第4 項但書之情形者，應適用
    通常訴訟程序審判之，刑事訴訟法第452 條定有明文；又按
    「第二審法院因原審判決未諭知管轄錯誤係不當而撤銷之者
    ，如第二審法院有第一審管轄權，應為第一審判決」，同法
    第369 條第2 項定有明文。此項規定，依同法第455 條之1
    第3 項規定，於簡易判決之地方法院合議庭第二審程序準用
    之。地方法院簡易庭對被告為簡易判決處刑後，經提起上訴
    ，而第二審之地方法院合議庭認所科之刑，應超出簡易判決
    處刑案件所得科刑之限制者，依前揭刑事訴訟法第455 條之
    1 第3 項準用同法第369 條第2 項之規定意旨，應由該地方
    法院合議庭撤銷該簡易判決，改依第一審通常程序審判（最
    高法院91年度台非字第21號判決意旨參照）。本件檢察官就
    被告附表編號1 竊盜犯行聲請簡易判決處刑，嗣因檢察官提
    起上訴及請求併案審理，經本院判處有期徒刑8 月，致被告
    所犯之罪不合刑事訴訟法第449 條所定得以簡易判決處刑之
    案件，而有刑事訴訟法第451 條之1 第4 項但書第1 款之情
    形，依前揭規定，應由本院合議庭逕依通常程序審理後，自
    為第一審判決，併此敘明。
據上論斷，應依刑事訴訟法第455 條之1 第1 項、第3 項、第36
9 條第1 項前段、第2 項、第364 條、第273 條之1 第1 項、第
299 條第1 項前段，刑法第2 條第1 項、第28條、第306 條第1
項、第320 條第1 項，修正前刑法第56條、第55條、第47條，罰
金罰鍰提高標準條例第1 條前段，判決如主文。
中    華    民    國    95    年    8     月    1    日
                    刑事第六庭  審判長法  官  黃建榮
                                      法  官  楊佩蓉
                                      法  官  李  蓓
以上正本證明與原本無異。
如不服本判決，應於收受送達後10日內向本院提出上訴書狀（應
附繕本）。
中    華    民    國    95    年    8     月    1     日
                                      書記官  何慧娟
附錄本判決論罪科刑法條：
刑法第320 條第1 項
意圖為自己或第三人不法之所有，而竊取他人之動產者，為竊盜
罪，處5 年以下有期徒刑、拘役或500 元以下罰金。
附表：
┌──┬────┬──────┬──────┬───────────┬────┬────────┐
│編號│行為人  │  犯罪時間  │ 犯罪地點   │犯罪方式及被竊財物    │ 被害人 │查獲時間        │
│    │        │            │            │                      │        │查獲地點        │
│    │        │            │            │                      │        │                │
│    │        │            │            │                      │        │偵查字號        │
├──┼────┼──────┼──────┼───────────┼────┼────────┤
│1   │丙○○  │95年1月15日 │鳳山市○○路│徒手竊取高雄縣政府鳳山│高雄縣政│95年1月15日9時30│
│    │        │凌晨2時     │與中崙一路口│市公所有之水溝蓋9塊。 │府鳳山市│分              │
│    │        │            │(鳳翔公園)旁│                      │公所    │鳳山市市○○路與│
│    │        │            │            │                      │        │中崙一路口(鳳翔 │
│    │        │            │            │                      │        │公園旁）        │
│    │        │            │            │                      │        │                │
│    │        │            │            │                      │        │95年度偵字第3194│
│    │        │            │            │                      │        │號              │
├──┼────┼──────┼──────┼───────────┼────┼────────┤
│2   │丙○○  │95年2月11日 │高雄縣鳳山市│徒手將戊○○所有置於地│戊○○  │95年02月11日01時│
│    │        │凌晨1時45分 │中崙路7之7號│上之鐵板1塊搬至機車上 │        │50分            │
│    │        │            │南天宮前    │，予以載離而竊取得逞  │        │高雄縣鳳山市油管│
│    │        │            │            │                      │        │路與五甲一路口  │
│    │        │            │            │                      │        │95年度偵字第7994│
│    │        │            │            │                      │        │號              │
├──┼────┼──────┼──────┼───────────┼────┼────────┤
│3   │丙○○、│95年2月9日下│高雄縣鳳山市│由陳國華以預先準備之手│丁○○  │95年02月09日17時│
│    │陳國華  │午5時許     │七勝街47號旁│推車作為搬運工具，竊取│        │許              │
│    │        │            │之空地      │為丁○○所有，置放該處│        │正欲離去即遭查獲│
│    │        │            │            │之長度2公尺之工型鋼鐵(│        │                │
│    │        │            │            │型號為H200型) 3支(價值│        │95年度偵字第7995│
│    │        │            │            │約新台幣5OOO元)       │        │號              │
├──┼────┼──────┼──────┼───────────┼────┼────────┤
│4   │丙○○、│95年4月19日 │高雄市小港區│由丙○○在外把風，綽號│甲○○  │95年4月19日12時 │
│    │綽號「國│12時許      │金城路7號旭 │「國華」徙手竊取被害人│        │許              │
│    │華」之成│            │勝中古汽車材│甲○○放置倉庫內大發牌│        │高雄市小港區金城│
│    │年人    │            │料行倉庫內  │汽車引擎主體一座、奧迪│        │路2-6號(惠民中古│
│    │        │            │            │牌汽缸蓋一座等物，共價│        │物商）          │
│    │        │            │            │值1500元              │        │95年度偵字第1144│
│    │        │            │            │                      │        │0號             │
├──┼────┼──────┼──────┼───────────┼────┼────────┤
│5   │丙○○  │95年4月24日 │高雄市小港區│徒手竊取被害人甲○○所│甲○○  │95年4月24日13時 │
│    │        │12時45分許  │金城路7號（ │有中古汽車零件引擎曲軸│        │00分            │
│    │        │            │同上材料行）│5個，價值新台幣伍仟元 │        │正欲離去，即遭發│
│    │        │            │旁報廢小貨車│得手後，將該引擎曲軸5 │        │現              │
│    │        │            │車廂內      │個裝入一只飼料袋內，搬│        │95年度偵字第1159│
│    │        │            │            │運至所騎乘車牌OJN-321 │        │7號             │
│    │        │            │            │號重機車腳踏板        │        │                │
└──┴────┴──────┴──────┴───────────┴────┴────────┘


司法院資訊處製作；財團法人民間司法改革基金會備份。
